hunspell/hr_HR/hr_HR.aff
FLAG long
SFX TE Y 7
SFX TE 0 -ovac .
SFX TE 0 -ovca .
SFX TE 0 -ovcu .
SFX TE 0 -ovcem .
SFX TE 0 -ovci .
SFX TE 0 -ovcem .
SFX TE 0 -ovcima .

SFX TD Y 7
SFX TD 0 -evac im
SFX TD 0 -evca im
SFX TD 0 -evcu im
SFX TD 0 -evcem im
SFX TD 0 -evci im
SFX TD 0 -evcem im
SFX TD 0 -evcima im

SFX TC Y 6
SFX TC 0 -ovka .
SFX TC 0 -ovke .
SFX TC 0 -ovki .
SFX TC 0 -ovku .
SFX TC 0 -ovkom .
SFX TC 0 -ovkama .

SFX TB Y 3
SFX TB 0 -a .
SFX TB 0 -u .
SFX TB 0 -om .

SFX TA Y 8
SFX TA an na an
SFX TA an nu an
SFX TA an ne an
SFX TA an nom an
SFX TA an novi an
SFX TA an nova an
SFX TA an novima an
SFX TA an nove an

SFX SZ Y 5
SFX SZ as sa as
SFX SZ as su as
SFX SZ as som as
SFX SZ as si as
SFX SZ as sima as

SFX SY Y 5
SFX SY o a lo
SFX SY o u lo
SFX SY 0 m lo
SFX SY lo ala lo
SFX SY o ima lo

SFX SX Y 3		# Križevci
SFX SX i e vci
SFX SX ci aca vci	# Križevaca
SFX SX 0 ma vci

# imenica slijev: slijev, slijeva; sljevovi, sljevova
SFX SW Y 7
SFX SW 0 a .
SFX SW 0 u .
SFX SW 0 om .
SFX SW ijev jevovi lijev
SFX SW ijev jevova lijev
SFX SW ijev jevove lijev
SFX SW ijev jevovima lijev


# imenica na -sko tipa Jastrebarsko, Topusko
SFX SV Y 6
SFX SV 0 g o
SFX SV 0 ga o
SFX SV 0 m o
SFX SV 0 me o
SFX SV 0 mu o
SFX SV o im o


# klasa za glagol slati
SFX SU Y 27
SFX SU slati šaljem slati
SFX SU slati šalješ slati
SFX SU slati šalje slati
SFX SU slati šaljemo slati
SFX SU slati šaljete slati
SFX SU slati šalju slati
SFX SU i 0 slati
SFX SU ti h slati
SFX SU ti še slati
SFX SU ti smo slati
SFX SU ti ste slati
SFX SU ti ahu slati
SFX SU slati šalji slati
SFX SU slati šaljimo slati
SFX SU slati šaljite slati
SFX SU slati šaljući slati
SFX SU ti o slati
SFX SU ti la slati
SFX SU ti lo slati
SFX SU ti li slati
SFX SU ti le slati
SFX SU ti la slati
SFX SU ti n slati
SFX SU ti na slati
SFX SU ti no slati
SFX SU ti ni slati
SFX SU ti ne slati


# Savao
SFX ST Y 3
SFX ST ao la ao
SFX ST ao lu ao
SFX ST ao lom ao

# Zvjezdana (nedostaje posvojni pridjev)
SFX SS Y 3
SFX SS ana ne ana
SFX SS ana nu ana
SFX SS ana nom ana

# iscrpsti > iscrpem
SFX SR Y 20
SFX SR i 0 rpsti
SFX SR sti em rpsti
SFX SR sti eš rpsti
SFX SR sti e rpsti
SFX SR sti emo rpsti
SFX SR sti ete rpsti
SFX SR sti u rpsti
SFX SR sti i rpsti
SFX SR sti imo rpsti
SFX SR sti ite rpsti
SFX SR sti ao rpsti
SFX SR sti la rpsti
SFX SR sti lo rpsti
SFX SR sti li rpsti
SFX SR sti le rpsti
SFX SR sti en rpsti
SFX SR sti ena rpsti
SFX SR sti eno rpsti
SFX SR sti eni rpsti
SFX SR sti ene rpsti


# isrcpsti > gl. prid. prošli > iscrpivši
SFX SP Y 1
SFX SP sti avši rpsti


# aorist iscrpsti
SFX SO Y 5
SFX SO sti oh rpsti
SFX SO sti e rpsti
SFX SO sti osmo rpsti
SFX SO sti oste rpsti
SFX SO sti oše rpsti


# imperfekt crpsti
SFX SN Y 5
SFX SN sti ijah rpsti
SFX SN sti ijaše rpsti
SFX SN sti ijasmo rpsti
SFX SN sti ijaste rpsti
SFX SN sti ijahu rpsti


# crpsti > gl. prid. sadašnji > crpeći
SFX SM Y 1
SFX SM sti ući rpsti

# prostrti
SFX SL Y 38
SFX SL i 0 strti
SFX SL rti arem strti
SFX SL ti em strti
SFX SL rti areš strti
SFX SL ti eš strti
SFX SL rti are strti
SFX SL ti e strti
SFX SL rti aremo strti
SFX SL ti emo strti
SFX SL rti arete strti
SFX SL ti ete strti
SFX SL rti aru strti
SFX SL ti u strti
SFX SL ti h strti
SFX SL ti 0 strti
SFX SL ti smo strti
SFX SL ti ste strti
SFX SL ti še strti
SFX SL rti ari strti
SFX SL ti i strti
SFX SL rti arimo strti
SFX SL rti arite strti
SFX SL ti vši strti
SFX SL ti o strti
SFX SL ti la strti
SFX SL ti lo strti
SFX SL ti li strti
SFX SL ti le strti
SFX SL ti t strti
SFX SL ti ven strti
SFX SL ti ta strti
SFX SL ti vena strti
SFX SL ti to strti
SFX SL ti veno strti
SFX SL ti ti strti
SFX SL ti veni strti
SFX SL ti te strti
SFX SL ti vene strti

AF THTGTETC	# 402
AF TB	# 403
AF TA	# 404
AF SZ	# 405
AF SY	# 406
AF SX	# 407
AF SW	# 408
AF SV	# 409
AF SU	# 410
AF ST	# 412
AF SS	# 413
AF SOSPSR	# 414
AF SMSNSR	# 415
AF SL	# 416
